臺灣高等法院高雄分院刑事判決　　　　　　　　　九十一年度交上易字第二七七號
　　上　訴　人　台灣高雄地方法院檢察署檢察官
　　被　　　告　乙○○
右上訴人因被告公共危險等案件，不服臺灣高雄地方法院九十一年度交易字第四０六
號中華民國九十一年十一月十一日第一審判決（起訴案號：臺灣高雄地方法院檢察署
九十一年度偵字第一三二五三號），提起上訴，本院判決如左：
    主  文
原判決撤銷。
乙○○服用酒類不能安全駕駛動力交通工具而駕駛，處有期徒刑月，如易科罰金，
以參佰元折算壹日。又因過失傷害人，處有期徒刑月，如易科罰金，以參佰元折算
壹日。應執行有期徒刑伍月，如易科罰金，以參佰元折算壹日。
    事  實
一、乙○○於民國九十一年六月二十一日晚上九時許，在高雄市小港區飲用啤酒後，
    已受酒精之影響，平衡感與判斷力障礙度升高，已不能安全駕駛動力交通工具，
    竟仍駕駛車牌號碼ＹＧ－三三二二號自用小客車，沿高雄市○○區○○路由北向
    南方向行駛；又其應注意汽車駕駛人飲酒後其吐氣所含酒精成份超過每公升○‧
    二五毫克以上者，不得駕車，及汽車行駛時，駕駛人應注意車前狀況，並隨時採
    取必要之安全措拖，而依當時天候晴、夜間有照甲、柏油路面乾燥、無缺陷、無
    障礙物視線良好，並無不能注意之情事，詎乙○○貿然酒後駕車，於同日晚間十
    時四十五分許，行經高雄市○○區○○路三百零七巷口附近時，疏未注意車前狀
    況，致其所駕駛車輛右前方保險桿自後撞及同方向行駛，由丙○○騎乘、載有其
    女黃文宣（八十年二月十五日生）、黃馨儀（八十二年五月七日生）之車號ＬＸ
    Ｑ－五九九號重型機車之左後方，致該機車倒地，丙○○因而受有左肱骨大粗隆
    骨折、黃文宣受有左腰挫傷、左手叉及左踝擦傷、黃馨儀受有右側近端肱骨骨折
    、臉部及兩膝擦傷等傷害，經警據報至現場處理，並於同日晚間十一時二十二分
    對乙○○施以酒精濃度檢測，測得其呼氣之酒精濃度為每公升一‧五二毫克，乃
    知悉上情。
二、案經丙○○訴由高雄市政府警察局小港分局移送臺灣高雄地方法院檢察署檢察官
    偵查起訴。
    理  由
一、訊據被告對於右開時、地飲酒後而駕車肇事之事實坦承不諱，核與告訴人丙○○
    之陳述情節相符，復經證人周治華即車禍處理之員警在原審到庭證述屬實，並有
    呼氣酒精濃度測試表（測定值達每公升一‧五二毫克）、刑法第一百八十五條之
    三案件測試觀察紀錄表、高雄市政府警察局舉發違反道路交通管理事件通知單、
    道路交通事故調查報告表各一份、交通事故談話紀錄表二紙、汽、機車受損照片
    三幀及診斷證甲書三份足資佐證，被告自白顯與事實相符，堪以採信。
二、按汽車駕駛人飲用酒類或其他類似物後其吐氣所含酒精濃度超過每公升○‧二五
    毫克或血液中酒精濃度超過百分之○‧○五以上者，不得駕車；又汽車行駛時，
    駕駛人應注意車前狀況，並隨時採取必要之安全措施，道路交通安全規則第一百
    十四條第二款、第九十四條第三項分別定有甲文。查本案肇事當時天候晴、夜間
    有照甲、柏油路面乾燥、無缺陷、無障礙物視線良好，有道路交通事故調查報告
    表附卷可證，被告依其知識、能力並無不能注意前開規定之情事，詎其因酒後精
    神混惑不清狀態猶貿然駕車，且疏未注意行駛時之車前狀況，隨時採取必要安全
    措施，撞及被害人丙○○所騎載有黃文宣、黃馨儀之機車，致丙○○、黃文宣、
    黃馨儀受有前揭傷勢，被告之駕駛行為顯有過失。被害人丙○○、黃文宣、黃馨
    儀受傷之結果係因被告之過失行為造成，二者間具有相當因果關係。故被告過失
    傷害之犯行，洵堪認定。
三、核被告所為，係犯刑法第一百八十五條之三、第二百八十四條第一項前段之罪。
    被告以一過失駕車行為，同時造成被害人丙○○、黃文宣、黃馨儀受傷之結果，
    係觸犯數構成要件相同之罪名，為想像競合犯，應從一重之過失傷害罪論處。被
    告所犯上開二罪，罪名歧異，犯意各別，應予分論併罰。被告酒醉駕車，因而致
    人受傷，就過失傷害罪部分，應依道路交通管理處罰條例第八十六條第一項加重
    其刑。
四、原審予以論罪科刑，固非無見，惟被告於酒後駕車，其酒精濃度高達每公升一點
    二五毫克，已超越每公升零點五五毫克之酒精濃度甚多，且因而造成丙○○等父
    女三人受傷，所受傷勢不輕，犯後又未與告訴人和解，原審僅分別量處拘役四十
    日及五十日，確嫌過輕，公訴人循告訴人之請求提起上訴，認原判決量刑過輕，
    請求撤銷改判，為有理由，應由本院予撤銷改判。爰審酌被告酒後已達不能安全
    駕駛狀態，猶貿然駕車，已對其他用路人之安全構成極大威脅，復因駕車肇事過
    失致人於傷，對於造訴人造成之傷害程度，犯後尚未告訴人和解，及其素無前料
    ，有臺灣高等法院被告全國前案紀錄表在卷可參，並參以其犯後坦承罪行，態度
    良好等一切情狀，分別量處如主文所示之刑，及諭知易科罰金之折算標準，並定
    其應執行刑及諭知易科罰金之折算標準。
據上論結，應依刑事訴訟法第三百六十九條第一項前段、第三百六十四條、第二百九
十九條第一項前段，道路交通處罰條例第八十六條第一項，刑法第一百八十五條之三
、第二百八十四條第一項前段、第四十一條第一項前段、第五十一條第五款，罰金罰
鍰提高標準條例第一條前段、第二條，判決如主文。
本案經檢察官邱榮藏到庭執行職務。
中    華    民    國      九十一      年      十二      月     三十一   日
                              臺灣高等法院高雄分院刑事第二庭
                                  審判長法官  林正雄
                                        法官  黃壽燕
                                        法官  黃仁松
右正本證甲與原本無異。
不得上訴。
                                  法院書記官  呂甲燕
中    華    民    國      九十一      年      十二      月    三十一    日
附錄：本判決論罪科刑法條：
中華民國刑法第一百八十五條之三
服用毒品、麻醉藥品、酒類或其他相類之物，不能安全駕駛動力交通工具而駕駛者，
處一年以下有期徒刑、拘役或三萬元以下罰金。
中華民國刑法第二百八十四條第一項：
因過失傷害人者，處六月以下有期徒刑、拘役或五百元以下罰金，致重傷者，處一年
以下有期徒刑、拘役或五百元以下罰金。
